

JOÃO LUCAS VELOSO GOUVEIA

- **4** 10/02/1989 (32 anos)
- Casado
- Avenida Francisco Salgado Zenha, Lote 1, 7E Lisboa Portugal
- **J** +351 912 785 884
- j.lucas.gouveia@gmail.com
- joaogouveia89
- § joao.automacaomg

Software Engineer

Engenheiro de software com experiência em desenvolvimento para Android nativo utilizando tanto kotlin quanto java, e com diversas bibliotecas comuns ao desenvolvimento para a plataforma. Tenho como hábito otimizar meu trabalho automatizando tarefas repetitivas do meu dia a dia, e utilizar um checklist pessoal para gerenciar minha própria lista de tarefas.

Formação Acadêmica

Udacity

C++ Nanodegree
Maio 2021 - Setembro 2021

Universidade Fumec

Ciência da Computação Julho 2014 - Dezembro 2018

Pontifícia Universidade Católica - PUC - MG

Engenharia de Controle e Automação Julho 2009 - Junho 2014

Interrompido para começar o curso de ciência da computação



Primeira lingua



Fluência em leitura, escrita e conversação



Compreensão de texto e conversação

Experiência Profissional

Android engineer - Critical Techworks

05/2019 - Atual

Trabalhei em um aplicativo Android escrito em Kotlin, para lidar com operações de mídia usando o padrão MVVM e Git para controle de versão, neste projeto consumimos serviços externos como Spotify API, Apple Car play, trabalhei também com dados de mídia de armazenamento interno (USB) e sintonizador interface externa. Este projeto é apenas uma parte da plataforma para a futura geração de computadores de bordo BMW, por isso trabalhei ao lado de várias equipas em Portugal, Alemanha e China

Android developer - loasys

04/2018 - 01/2019

Na maior parte do tempo, trabalhei em um aplicativo Android programado com Java, que usa MVVM, banco de dados Room e solicitações HTTP usando a biblioteca Retrofit para lidar com os dados. Algumas bibliotecas externas para lidar com animações e RecyclerView estavam sendo usadas e também RxJava para trabalhar com programação reativa. O aplicativo é uma interface entre os professores e a plataforma da livraria. Mas também trabalhei em alguns dos projetos menores da fábrica de software

Android developer - Life Link

05/2017 - 12/2017

Trabalhei em um aplicativo Android escrito em Java, para se comunicar com um Hardware por Bluetooth 4.0. O aplicativo recebe as informações fornecidas pelo hardware e as envia a um servidor remoto por meio de uma API.

Estágio - Avenue Code

01/2015 - 10/2016

Trabalhei no app ACDC que era um projeto para uso interno dos funcionários da empresa para controle de horas trabalhadas internamente. Foi meu primeiro contato com Ruby on Rails e PostgresSQL. Também tive contato com alguns recursos básicos de frontend como CSS e HTML, e Git para versionamento. Este projeto foi desafiador porque muitas pessoas em muitas filiais o estavam usando e tinham muitos problemas para resolver e implementar

Estágio - GDAX Contact Center

10/2014 - 01/2015

A GDAX é uma empresa de telemarketing e o aplicativo que trabalhei era para registro de vendas pela equipe que ligava para os clientes. Para esta aplicação foi usado um framework criado internamente escrito em PHP e usando um banco de dados MySQL, foi meu primeiro contato com versionamento de código usando SVN, e algumas habilidades de frontend

Estágio de férias - TCA

06/2014 - 07/2014

Primeiro contato profissional com programação. Passou um mês trabalhando em um aplicativo para compartilhamento de arquivos entre os funcionários, dos projetos de engenharia, da empresa, levando em consideração privilégios e permissões de acesso

Instrutor de introdução digital - Autônomo

07/2009 - 07/2017

Aulas particulares de introdução digital a pessoas idosas. Nessas aulas abordei tópicos como uso de e-mail e mídias sociais (Instagram, Facebook, Gmail) e alguns hábitos de uso rotineiro como transferir fotos do smartphone para o PC, emparelhar o smartphone com outros dispositivos na casa do cliente e assim por diante

Resumo da experiência

Android: 3 anos e 11 meses

Kotlin: 2 anos e 7 meses

Java: 1 anos e 4 meses

Git: 5 anos e 8 meses

MVVM: 3 anos e 4 meses

Ruby: 1 anos e 9 meses

Outras experiências relevantes

Room

Expresso

Mockito

Coroutines

Live Data

Media Session

Retrofit

RxJava

Data Binding

Bluetooth LE

PostgreSQL

Ruby on Rails

MySQL